【裁判字號】    98,交聲,2866
【裁判日期】    980928
【裁判案由】    聲明異議
【裁判全文】
臺灣臺中地方法院交通事件裁定       98年度交聲字第2866號
原處分機關  交通部公路總局臺中區監理所
異  議  人  甲○○
即受處分人
上列異議人即受處分人因違反道路交通管理處罰條例案件，對於
交通部公路總局臺中區監理所中華民國98年8 月5 日所為之裁決
（原處分：中監違字第裁60-G8H051135號違反道路交通管理事件
裁決書)， 聲明異議，本院裁定如下：
    主  文
原處分撤銷。
甲○○汽車駕駛人，行經有燈光號誌管制之交岔路口闖紅燈，處
罰鍰新臺幣伍仟肆佰元，並記違規點數參點。
    理  由
一、原處分機關交通部公路總局臺中區監理所略以：聲明異議人
    即受處分人甲○○所有車牌號碼6108-DY 號自用小客車，於
    民國97年2 月25日早上8 時7 分許，行經臺中市○○路與東
    大路口時，因「駕車行經有燈光號誌管制之交岔路口闖紅燈
    」之違規，經臺中市警察局交通隊直屬第一分隊依違反道路
    交通管理處罰條例第53條第1 項之規定逕行舉發（附採證照
    片）。嗣受處分人逾期仍未繳納罰鍰，原處分機關遂於98年
    8 月5 日以中監違字第裁60-G8H051135號裁決書，裁處受處
    分人罰鍰新臺幣（下同）5,400 元，於法並無不合等語。
二、受處分人聲明異議意旨略以：本件臺中市警察局中市警交字
    第G8H051135 號舉發違反道路交通管理事件通知單所檢附之
    採證照片，與伊前已收受之臺中市警察局中市警交字第G8H0
    32955 號舉發違反道路交通管理事件通知單檢附之採證照片
    ，兩者一模一樣，應係同一案件，伊前並曾致電交通隊申訴
    ，該隊亦同意註銷本案，竟未予註銷，原處分自有違誤，爰
    依法聲明異議云云。
三、按駕駛人駕駛汽車，應遵守道路交通標誌、標線、號誌之指
    示，道路交通安全規則第90條前段定有明文。又道路交通標
    誌標線號誌設置規則第206 條第5 款第1 目規定「圓形紅燈
    」之行車管制號誌係表示禁止車輛通行，並不得超越停止線
    或進入路口。如汽車駕駛人，行經有燈光號誌管制之交岔路
    口闖紅燈者，處新臺幣（下同）1,800 元以上5,400 元以下
    罰鍰，道路交通管理處罰條例第53條第1 項定有明文；且汽
    車駕駛人駕駛汽車違反道路交通管理處罰條例第53條規定者
    ，除應依該條所規定之罰鍰處罰外，並應予記違規點數3 點
    ，道路交通管理處罰條例第63條第1 項第3 款亦定有明文。
    再行為人如係駕駛小型車闖紅燈行駛，而逾舉發違反道路交
    通管理事件通知單上所載之應到案期限60日以上未繳納罰鍰
    ，經主管機關調查後仍認定其有上開違規行為者，依違反道
    路交通管理事件統一裁罰基準及處理細則第44條第1 項及違
    反道路交通管理事件統一裁罰基準表之規定，即應對該行為
    人處以5,400 元之罰鍰，並記違規點數3 點。
四、經查：
  (一)本件受處分人於97年2 月25日上午8 時7 分許，駕駛前揭自
    用小客車，行經臺中市○○路與東大路口時，因「駕車行經
    有燈光號誌管制之交岔路口闖紅燈」之違規，經臺中市警察
    局交通隊直屬第一分隊依違反道路交通管理處罰條例第53條
    第1 項之規定逕行舉發，並限期於97年4 月23日到案，而受
    處分人逾應到案日期提出申訴，經原處分機關即交通部公路
    總局臺中區監理所向原舉發機關函查違規屬實，原處分機關
    遂依據道路交通管理處罰條例第53條第1 項及違反道路交通
    管理事件統一裁罰基準表之規定，於98年8 月5 日裁處受處
    分人罰鍰5,400 元等情，有臺中市警察局中市警交字第G8H0
    51135 號舉發違反道路交通管理事件通知單（下稱舉發通知
    單甲）、交通部公路總局臺中區監理所中監違字第裁60-G8H
    051135號裁決書、臺中市警察局98年8 月26日中市警交字第
    0980063555號函及採證照片2 張附卷可稽。
  (二)受處分人雖以前揭情詞置辯，惟查：受處分人於97年1 月30
    日上午8 時4 分許，亦因駕駛前揭自小客車，行經臺中市○
    ○路與東大路口時，因「駕車行經有燈光號誌管制之交岔路
    口闖紅燈」之違規，經臺中市警察局交通隊直屬第一分隊依
    違反道路交通管理處罰條例第53條第1 項之規定逕行舉發等
    情，固有臺中市警察局中市警交字第G8H032955 號舉發違反
    道路交通管理事件通知單1 紙在卷足憑（下稱舉發通知單乙
    ）。然經檢視上開2 紙通知單所檢附之採證照片，該兩舉發
    通知單之採證地點雖屬同一，但舉發通知單甲之採證照片所
    示時間為「25-02-08（即97年2 月25日）」，而舉發通知單
    乙之採證照片所示時間則為「30-01-08（即97年1 月30日）
    」，兩者採證時間並非相同；再經比照舉發通知單甲、乙之
    採證照片現場景物，可見舉發通知單乙採證照片左上角所示
    該大樓之圍牆外側正在施工，現場並擺放有安全警示護欄及
    三角錐等警示物品，而人行道上則僅停放少數約5 、6 輛機
    車，此與舉發通知單甲採證照片左上角所示該大樓圍牆外側
    並未有施工及擺放任何警示標誌，且人行道上停放一整列數
    十輛機車之景觀已明顯不同；況依舉發通知單乙之採證照片
    所示，受處分人駕駛之前開違規車輛左側，即停止線前之車
    輛為墨綠色自用小客車，而舉發通知單甲之採證照片所示受
    處分人駛駛之自用小客車左側，即停止線前之車輛則為紅色
    紅色箱型車，綜此，益認上開兩件舉發通知單所舉發之受處
    人違規地點及闖越紅燈違規行為雖屬相同，但兩者採證時間
    確非相同，兩案並非屬同一舉發案件，已然甚明。受處分人
    上開所辯，顯屬事後卸責之詞，不足採信。
  (三)至受處分人雖表示曾撥打電話至臺中市警察局交通隊申訴，
    該隊人員曾同意註銷本案云云。惟受處分人並未提供證據證
    明上情，況且，本件警員製作舉發違反道路交通管理事件通
    知單時，業已詳細記載受處分人違規事實（駕車行經有燈光
    號誌管制之交岔路口闖紅燈）、所違反之法條（道路交通管
    理處條例第53條第1 項）、應到案之日期（97年4 月23日前
    ），並勾選「得於網際網路、語音轉帳、郵繳或向經委託帶
    收之機構繳納罰鍰」之欄位，前開舉發違反道路交通管理事
    件通知單業以郵務掛號之方式於97年3 月26日送達至受處分
    人之戶籍地址即台中縣龍井鄉○○街81巷1-6 號等情，有臺
    灣郵政掛號郵件收件回執及受處分人之個人基本資料查詢結
    果各1 份附卷可稽，受處分人如就本件舉發內容不服，自可
    於通知單上指定之到案日期前至監理站，以維護自身之權益
    ，是受處分人此部分所辯，亦屬無據。
五、綜上所述，受處分人確有於97年2 月25日早上8 時7 分許，
    行經臺中市○○路與東大路口時，駕車行經有燈光號誌管制
    之交岔路口闖紅燈之違規行為，應堪認定。又受處分人於97
    年3 月26日合法收受本件舉發通知單後，未依規定於舉發通
    知單所載應到案日期前繳納罰鍰或到案陳述意見，且已逾應
    到案期限60日以上仍未繳納罰鍰，原處分機關乃依違反道路
    交通管理事件統一裁罰基準及處理細則第44條第1 項規定，
    參酌基準表逕行裁決異議人罰鍰5,400 元，固非無見。惟本
    件異議人所違反者，既係道路交通管理處罰條例第53條第1
    項之規定，裁決機關於為裁決時，即應於科處罰鍰外，併記
    違規點數3 點，始符同條例第63條第1 項第3 款之規定，且
    上開記點之處罰，係屬強制規定，無從減免。本件原處分機
    關98年8 月5 日中監違字第裁60-G 8H051135 號裁決書僅裁
    處受處分人罰鍰5,400 元，漏未於處罰主文欄上併記受處分
    人違規點數，自亦難認允洽。是受處分人之異議雖無理由，
    惟原處分既有上述瑕疵，自亦無可維持，則依道路交通案件
    處理辦法第20條前段之規定，即應由本院將原處分撤銷，並
    依前揭道路交通管理處罰條例第53條第1 項、第63條第1 項
    第3 款及違反道路交通管理事件統一裁罰標準及處理細則第
    44 條 第1 項等規定，就受處分人之本件違規行為，自為裁
    定如主文所示，以資適法。
六、據上論斷，應依道路交通管理處罰條例第87條第2 項、道路
    交通案件處理辦法第20條前段，裁定如主文。
中    華    民    國    98    年    9    月    28     日
                    交通法庭    法  官  劉惠娟
以上正本證明與原本無異。
如不服本裁定應於送達後5日內向本院提出抗告狀。
                                書記官  童淑芬
中    華    民    國    98    年    9     月    28    日


司法院資訊處製作；財團法人民間司法改革基金會備份。
